最　高　行　政　法　院　裁　定　　　　　　　　　　九十三年度裁字第五一二號
　　上　訴　人　甲○○
　　被 上訴 人　財政部臺灣省南區國稅局
　　代　表　人　朱正雄
右當事人間因綜合所得稅事件，上訴人不服中華民國九十一年八月二十三日高雄高等
行政法院九十一年度簡字第一八一號判決，提起上訴，本院裁定如左：
　　主  文
上訴駁回。
上訴審訴訟費用由上訴人負擔。
　　理  由
一、按對於適用簡易程序之裁判提起上訴或抗告，須經最高行政法院許可，且該許可
    以訴訟事件所涉及之法律見解具有原則性者為限，行政訴訟法第二百三十五條定
    有明文。所謂訴訟事件涉及之法律見解具有原則性，係指該事件所涉及之法律問
    題意義重大，而有加以闡釋之必要情形而言，如對於行政命令是否牴觸法律所為
    之判斷，或就同類事件所表示之法律見解與其他高等行政法院或本院所表示之見
    解互相牴觸，有由本院統一法律上意見或確認其意見之必要情形屬之。
二、本件上訴人因綜合所得稅事件，循序提起行政訴訟。原審法院判決上訴人提出列
    報自用住宅購屋借款利息之憑證，為合作金庫擔保借款繳息清單二紙，核該兩筆
    貸款起迄日期分別為八十一年九月七日至九十六年九月七日及八十八年十一月三
    日至一○八年十一月三日。前者，依上訴人所述，係於八十一年間，以坐落臺南
    市○○段土地擔保向該行庫貸款之利息，本件上訴人申報年度戶籍地係設於臺南
    市○○區○○里○○鄰○○路○段十一巷九十三弄八號（基地坐落於臺南市○○
    區○○段），此亦據上訴人陳述綦詳，並有戶口名簿影本附於訴願卷可佐，是上
    訴人提供之八十一年九月七日之合作金庫房屋擔保借款繳息清單，並非其本人申
    報年度戶籍所在地之購屋借款利息，與所得稅法施行細則並不相符，自不得為列
    報扣除額之憑據，委無疑義。因認上訴之訴為無理由，駁回其在原審之訴。
三、上訴意旨以：(一)被上訴人以上訴人所提示之借款利息係土地借款利息並非房屋借
    款利息為由，認定上訴人八十八年度申報者非屬自用住宅購屋借款利息，未准減
    除，實有未當。(二)上訴人於八十五年十二月十日購地自建房屋，購地之資金來源
    係以上訴人及兄弟共有之不動產提供擔保，以上訴人名義向金融機構借款，雖於
    八十七年五月申請，卻遲至八十八年十月方取得貸款償還前欠。(三)上訴人一再說
    明行員優惠貸款名額受限導致排列延遲時近二年，且遍查行為時所得稅法並無向
    金融機構借款購買自用住宅限當年申貸之規定。故本件上訴人借款買地建屋在先
    ，而後以新造房屋申貸在後，借款目的全係為建造自用住宅使用，且上訴人自用
    住宅建造完成於八十六年，申報自宅購屋借款利息支出於八十八年度，核屬合法
    合理，原審駁回上訴人在原審之訴，判決理由矛盾，提起本件上訴，經核無所涉
    及之法律見解，具有原則上之重要情事，上訴人提起上訴，不合首揭規定，不應
    准許，其上訴為不合法，應予駁回。
四、依行政訴訟法第二百四十九條第一項前段、第一百零四條、民事訴訟法第九十五
    條、第七十八條，裁定如主文。
中　　華　　民　　國　　九十三　　　年　　　五　　　　月　　　六　　　　日
                    最 高 行 政 法 院  第 五 庭
                                審 判 長 法  官　　　趙　永　康
                                         法  官      黃　璽　君
                                         法  官　　　廖　宏　明
                                         法  官　　　鄭　淑　貞
                                         法  官　　　黃　合　文
右  正  本  證  明  與  原  本  無  異
　　　　　　　　　　　　　　　　　　　　 法院書記官　蘇　金　全
中　　華　　民　　國　　九十三　　　年　　　五　　　　月　　　六　　　　日
